【裁判字號】    91,訴,2714
【裁判日期】    920411
【裁判案由】    請求填送徵信資料
【裁判全文】
臺灣台南地方法院民事判決  九十一年度訴字第二七一四號
    原      告    聯邦商業銀行股份有限公司
    法定代理人    丁○○
    訴訟代理人    乙○○
                  甲○○
    被      告    南吉交通工業股份有限公司
    兼法定代理人  戊○○
                  己○○
                  丙○○
右當事人間請求請求填送徵信資料事件，本院判決如左：
    主    文
被告南吉交通工業股份有限公司應填送其於馬來西亞、香港地區如附表所示之投資書
面資料予原告。
原告其餘之訴駁回。
訴訟費用由被告南吉交通工業股份有限公司負擔四分之一，餘由原告負擔。
    事    實
甲、原告方面：
  一、聲明：被告應填送於馬來西亞、香港如附表所示之投資書面資料予原告。
  二、陳述：
  （一）被告南吉交通工業股份有限公司（下稱：南吉公司）等四人，為便於現在及
        將來營業周轉之需要，於民國九十年五月八日共同簽發票據金額新台幣（下
        同）四千九百八十萬元本票一張，持向原告借貸同額之款項，然被告上開借
        款自九十一年六月份起，即未依約繳納本金及利息，現仍積欠原告借款本金
        一千八百九十三萬七千一百三十一元。
  （二）原告查知被告於馬來西亞、香港等地進行大規模投資，經原告要求被告提供
        相關投資資訊，迭遭拒絕。惟依被告於借款時所簽定之授信約定書第八條第
        一項約定：「立約人願隨時接受貴行對受（授）信用途之監督、業務財務之
        稽核、擔保品之檢查、監管及有關帳簿、報表（包括關係企業之綜合財務報
        表）、單據、文件之查閱。貴行認為必要時，並得要求立約人按期填送上開
        徵信資料，或提供經貴行認可會計師簽證之會計財務報表，及洽請該簽證會
        計師提供工作底稿，如貴行認為立約人送交貴行之財務報表或其他文件有虛
        偽不實之處，一經貴行通知，即視為違約，但貴行並無監督、稽核、檢查、
        監管及查閱之義務。貴行認為立約人之財務結構應行改善時，得限制立約人
        以現金分配盈餘及要求立約人增資或為其他改善財務結構之行為，立約人當
        即照辦。」，故被告依約有提供渠等於馬來西亞、香港等地之相關投資書面
        資料予原告之義務。
  三、證據：本票一紙、授信約定書四份、南吉公司八十八、八十九年度之財務報表
      及會計師查核報告一份為證。
乙、被告方面：
    被告均未於言詞辯論期日到場，亦未提出任何書狀為任何聲明或陳述。
丙、本院依職權向經濟部投資審議委員會調取南吉公司對外投資相關資料。
    理      由
一、被告均未於言詞辯論期日到場，核無民事訴訟法第三百八十六條列各款情形，爰
    依原告之聲請，由其一造辯論而為判決。
二、本件原告主張：被告於九十年五月八日共同向原告借款四千九百八十萬元，然被
    告上開借款自九十一年六月份起，即未依約繳納本金及利息，現仍積欠原告借款
    本金一千八百九十三萬七千一百三十一元，經原告查知被告於馬來西亞、香港等
    地進行大規模投資，然原告要求被告提供相關投資資訊，迭遭拒絕。惟依授信約
    定書第八條第一項約定，被告依約應提供渠等於馬來西亞、香港等地之相關投資
    書面資料予原告之事實，固據提出本票一紙、授信約定書四份、被告南吉公司八
    十八、八十九年度之財務報表及會計師查核報告一份為證（見本院九十一年度補
    字第二七六號卷第七至十九頁、本院卷第二五至五二頁）。經查：本件被告南吉
    公司因投資之需，前於七十九年九月十三日計已匯出美金十九萬零六百九十五元
    至馬來西亞南吉工業有限公司，嗣馬來西亞南吉工業有限公司於八十七年與當地
    ＮＥＷ  ＨＯＯＮＧ  ＦＡＴＴ  ＨＯＬＤＩＮＧＳ  ＢＥＲＨＡＤ合併、增資
    、提撥公開承銷併購回股份後，被告南吉公司持有投資事業之股數變更為四百六
    十八萬七千一百七十四股，並經經濟部投資審議委員會九十年三月一日經（九０
    ）投審二字第九０００五三四三號函准予申請核備一節，此經本院依職權向經濟
    部投資審議委員會調取南吉公司對外投資案卷查明屬實，有該會九十二年一月十
    三日經審四字第０九二０００三二五號函檢附南吉公司對外投資案卷可按，又被
    告南吉公司於八十九年度亦有投資於香港吉隆交通工業公司一節，有上開卷附被
    告南吉公司八十八、八十九年度之財務報表及會計師查核報告可參（見本院卷第
    五十頁），是被告南吉公司確有於馬來西亞、香港進行投資之情甚明，而被告南
    吉公司於相當時期前受通知，未於言詞辯論期日到場，復未提出書狀爭執或否認
    原告之主張，應視同自認原告主張之事實，堪信原告此部分之主張為真實。
三、原告另主張：被告己○○、丙○○及戊○○亦於馬來西亞、香港進行境外投資，
    依授信約定書第八條第一項之約定，渠等三人應提供於馬來西亞、香港之相關投
    資書面資料予原告云云，惟按當事人主張有利於己之事實者，就其事實有舉證之
    責任，民事訴訟法第二百七十七條前段定有明文。又民事訴訟如係由原告主張權
    利者，應先由原告負舉證之責，若原告先不能舉證，以證實自己主張之事實為真
    實，則被告就其抗辯事實即令不能舉證，或其所舉證據尚有疪累，亦應駁回原告
    之請求，亦即主張法律關係存在之當事人，須就該法律關係發生所須具備之特別
    要件，負舉證之責任倘負舉證責任之一方所證明之間接事實，尚不足以推認要件
    事實，縱不負舉證責任之一方就其主張之事實不能證明或陳述不明、或其舉證猶
    有疵累，仍難認負舉證責任之一方已盡其舉證責任，即不得為其有利之認定（最
    高法院九十一年度台上字第一六一三號判決意旨參照）。查原告主張被告己○○
    、丙○○及戊○○有於馬來西亞、香港進行境外投資之情，迄未舉證以實其說，
    且遍查全卷卷證資料，亦無被告己○○、丙○○及戊○○在馬來西亞、香港進行
    境外投資之相關資料，則被告己○○、丙○○及戊○○究有無於馬來西亞、香港
    進行境外投資一事，即屬不能證明，從而，原告此部分主張被告己○○、丙○○
    及戊○○應提供渠等於馬來西亞、香港之投資書面資料云云，即屬無據。
四、綜上所述，本件被告南吉公司確有於馬來西亞、香港進行境外投資之事實，至於
    被告己○○、丙○○及戊○○三人有無於馬來西亞、香港進行境外投資，原告迄
    未舉證以供憑採，業如前述。從而，原告依據授信約定書第八條第一項之規定，
    請求被告南吉公司應填送於馬來西亞、香港如附表所示之投資書面資料予原告，
    為有理由，應予准許。逾此所為之請求（即原告主張被告己○○、丙○○及戊○○三人應填送於馬來西亞、香港如附表所示之投資書面資料予原告部分），為無
    理由，應予駁回。
五、據上論結，本件原告之訴為一部有理由，一部無理由，依民事訴訟法第七十九條
    但書，判決如主文。
中      華      民      國    九十二    年      四      月     十一     日
                                        臺灣臺南地方法院民事第三庭
~B審判長法官  王金龍
~B法      官  蔡雅惠
~B法      官  張銘晃
右為正本係照原本作成。
如對本判決上訴，須於判決送達後廿日內向本院提出上訴狀。
中      華      民      國    九十二    年      四      月     十四     日
~B法院書記官  鄭吉裕
~F0
~T40
  ┌─────────────────────────────────────┐
  │附表：                                          九十一年度訴字第二七一四號│
  ├───┬─────────────────────────────────┤
  │  一  │銀行出具之外匯收支或交易申報書或匯款水單影本                      │
  ├───┼─────────────────────────────────┤
  │  二  │對外投資事業出具之股東名冊或持股證明文件影本                      │
  ├───┼─────────────────────────────────┤
  │  三  │第三地區投資事公司登記證明文件影本、持股證明文件影本及銀行匯款水單│
  └───┴─────────────────────────────────┘


司法院資訊處製作；財團法人民間司法改革基金會備份。
